臺灣嘉義地方法院刑事判決　　　　　　　　　　　　　九十一年度訴字第四八二號
　　公　訴　人　臺灣嘉義地方法院檢察署檢察官
　　被　　　告　甲○○　男二十.
右列被告因毒品危害防制條例案件，經檢察官提起公訴（九十一年度毒偵字第七五○
號），本院判決如左：
    主  文
甲○○連續施用第一級毒品，累犯，處有期徒刑壹年。扣案之第一級毒品海洛因壹包
（量微無法秤重）沒收銷燬之，扣案之前開毒品外包裝壹個、注射針筒壹支均沒收。
    事  實
一、甲○○前於民國八十三年間因肅清煙毒條例案件，經本院八十四年度訴字第二九
    號判決判處有期徒刑三年確定，又於八十六年間因違反麻醉藥品管理條例案件，
    經本院八十六年度易字第二○三六號判決判處有期徒刑六月確定，上開刑罰接續
    執行，八十八年二月五日假釋付保護管束，八十九年十月十五日期滿未據撤銷，
    以執行完畢論。又因施用毒品案件，經本院八十九年度毒聲字一六六九號裁定送
    觀察、勒戒後，因認有繼續施用之傾向，復經本院八十九年度毒聲字第一七八八
    號裁定令入戒治處所施以強制戒治一年，嗣強制戒治滿三月後，因認無繼續戒治
    之必要，本院另以九十年度毒聲字第三九七號裁定停止戒治交付保護管束，九十
    年十一月二十八日期滿，並經臺灣嘉義地方法院檢察署檢察官於九十年十二月十
    三日以九十年度戒毒偵字第三六八號為不起訴處分確定。詎仍不知悔改，復基於
    概括之犯意，自九十一年一、二月間某日起，迄同年九月一日上午某時許止，在
    其嘉義市西區大溪厝二六一號住處內，平均每日以針筒注射方式施用不詳數量之
    第一級毒品海洛因二次。嗣於同年九月二日下午四時十五分許，為警方在前址查
    獲，並扣得甲○○所有供施用第一級毒品海洛因之第一級毒品海洛因一包（量微
    無法秤重，外包裝一個）、注射針筒一支。
二、案經嘉義市警察局第一分局報告臺灣嘉義地方法院檢察署檢察官偵查起訴。
    理  由
一、訊據被告甲○○對於右揭事實坦承不諱（本院卷第三十二頁審判筆錄），核與其
    於警訊及偵查中所陳相符（警卷第一頁反面至第三頁反面偵訊筆錄，偵查卷第十
    二頁及其反面訊問筆錄），復有扣案之第一級毒品海洛因一包（量微無法秤重，
    外包裝一個）、注射針筒一支可按。雖被告之尿液經警採集送驗，無法判定是否
    含有嗎啡成分，有嘉義市衛生局檢驗涉嫌毒品及管制藥品之尿液檢體案件報告一
    份在卷可稽（本院卷第十七頁），惟扣案之第一級毒品海洛因一包經送鑑驗，確
    有第一級毒品海洛因殘留，量微無法秤重等情，有卷附之法務部調查局九十一年
    十一月二十七日調科壹字第○九一○○七八○二八○號檢驗通知書一份足考（本
    院卷第二十三頁），亦得佐證被告自白施用第一級毒品海洛因之情節。又被告曾
    因施用毒品案件，經本院八十九年度毒聲字一六六九號裁定送觀察、勒戒後，因
    認有繼續施用之傾向，復經本院八十九年度毒聲字第一七八八號裁定令入戒治處
    所施以強制戒治一年，嗣強制戒治滿三月後，因認無繼續戒治之必要，本院另以
    九十年度毒聲字第三九七號裁定停止戒治交付保護管束，九十年十一月二十八日
    期滿，並經臺灣嘉義地方法院檢察署檢察官於九十年十二月十三日以九十年度戒
    毒偵字第三六八號為不起訴處分確定等情，則有臺灣嘉義地方法院檢察署檢察官
    九十年度戒毒偵字第三六八號不起訴處分書、本院八十九年度毒聲字第一七八八
    號裁定、本院九十年度毒聲字第三九七號裁定在卷可憑（偵查卷第十四頁，本院
    卷第三十五頁至第三十六頁）。是被告自白核與事實相符，其於強制戒治付保護
    管束期滿後再行施用毒品之事證明確，犯行堪以認定。
二、按海洛因係毒品危害防制條例第二條第二項第一款所定之第一級毒品。被告前因
    施用毒品案件，經法院裁定令入戒治處所施以強制戒治處分，並於停止戒治付保
    護管束期滿後，再度施用第一級毒品，核其所為，係犯毒品危害防制條例第十條
    第一項之施用第一級毒品罪。其施用第一級毒品前、後持有第一級毒品之低度行
    為，應為施用第一級毒品之高度行為所吸收，不另論罪。又被告先後施用第一級
    毒品之犯行，均時間緊接，方法雷同，所犯係構成要件相同之罪名，顯係基於概
    括犯意為之，為連續犯，應依刑法第五十六條論以一罪，並加重其刑。另被告前
    於八十三年間因肅清煙毒條例案件，經本院八十四年度訴字第二九號判決判處有
    期徒刑三年確定，又於八十六年間因違反麻醉藥品管理條例案件，經本院八十六
    年度易字第二○三六號判決判處有期徒刑六月確定，上開刑罰接續執行，八十八
    年二月五日假釋付保護管束，八十九年十月十五日期滿未據撤銷，以執行完畢論
    等情，有臺灣嘉義地方法院檢察署刑案資料查註紀錄表、臺灣高等法院被告全國
    前案紀錄表各一份附卷足查（偵查卷第四頁至第九頁，本院卷第五頁至第十頁）
    ，其於有期徒刑執行完畢內五年再犯本件有期徒刑以上之罪，為累犯，應依刑法
    第四十七條遞加重其刑。爰審酌被告前曾施用毒品，經強制戒治，獲邀寬典予不
    起訴處分後，猶不思悔改，再度施用毒品，顯乏禁絕毒害之決心，及犯罪之動機
    、目的、方法，坦認犯罪之態度等一切情狀，量處如主文所示之刑，以示懲儆。
    末扣案之第一級毒品海洛因一包（量微無法秤重），係違禁物，應依毒品危害防
    制條例第十八條第一項前段沒收銷燬之；前開毒品外包裝一個、注射針筒一支，
    均係被告所有且供本件施用第一級毒品海洛因犯行所用之物，業據其供陳在卷（
    本院卷第三十三頁審判筆錄），應依刑法第三十八條第一項第二款併予沒收。
據上論斷，應依刑事訴訟法第二百九十九條第一項前段，毒品危害防制條例第十條第
一項、第十八條第一項前段，刑法第十一條前段、第五十六條、第四十七條、第三十
八條第一項第二款，判決如主文。
本案經檢察官黃正雄到庭執行職務。
中      華      民      國    九十一    年     十二     月     三十     日
                                  臺灣嘉義地方法院刑事第二庭
                                        法  官  張  道  周
右正本證明與原本無異。
如不服本判決，應於判決送達後十日內向本院提出上訴狀( 應附繕本 )。
中      華      民      國    九十一    年     十二     月     三十     日
                                        書記官  王  佩  湘
附錄本案論罪科刑法條全文
毒品危害防制條例第十條第一項
施用第一級毒品者，處六月以上五年以下有期徒刑。
